【裁判字號】    99,上易,1124
【裁判日期】    990730
【裁判案由】    竊盜
【裁判全文】
臺灣高等法院刑事判決                99年度上易字第1124號
上  訴  人  臺灣板橋地方法院檢察署檢察官
被      告  乙○○
上列上訴人因被告竊盜等案件，不服臺灣板橋地方法院99年度易
字第73號，中華民國99年3 月23日第一審判決（起訴案號：臺灣
板橋地方法院檢察署偵字第29607 號、第30124 號、第30439 號
），提起上訴，本院判決如下：
    主  文
原判決關於乙○○無罪部分撤銷。
乙○○竊盜，累犯，處有期徒刑伍月，如易科罰金，以新臺幣壹
仟元折算壹日；又竊盜，累犯，處有期徒刑伍月，如易科罰金，
以新臺幣壹仟元折算壹日。應執行有期徒刑捌月，如易科罰金，
以新臺幣壹仟元折算壹日。
    事  實
一、乙○○有多次竊盜犯罪前案紀錄，前於民國（下同）96年間
    ，因竊盜案件，經臺灣板橋地方法院以96年度簡字第4989號
    判決判處有期徒刑3 月確定，而於97年10月3 日執行完畢。
    詎猶不知悔改，意圖為自己不法之所有，（一）於98年7 月
    13 日 中午12時25分許，騎乘FVR-046 號重型機車，行經丙○○位於臺北縣板橋市○○○街124 巷15弄2 號之工廠時，
    趁工廠員工均外出用餐之際，進入工廠（無故侵入建築物罪
    部分未據告訴）徒手竊取丙○○所有之鑰匙頭6 千枝，得手
    後旋即逃離；（二）又於98年8 月22日中午12時7 分許，騎
    乘上開機車前往甲○○位於臺北縣土城市○○路29號之公司
    ，入內（侵入建築物部分未據告訴）竊取攻牙機一台、方型
    磨光機一台、電鑽二枝、電動木鋸及發電機各一臺，得手後
    旋即騎車離去。嗣分別經丙○○、甲○○等發覺財物遭竊，
    報警處理，經警方分別調閱案發處所及附近道路之監視錄影
    畫面，始循線查悉上情。
二、案經臺北縣政府警察局土城分局移送臺灣板橋地方法院檢察
    署檢察官偵查起訴。
    理  由
壹、程序方面：
    按被告以外之人於審判外之陳述，雖不符刑事訴訟法第159
    條之1 至第159 條之4 之規定，而經當事人於審判程序同意
    作為證據，法院審酌該言詞陳述或書面陳述作成時之情況，
    認為適當者，亦得為證據；當事人、代理人或辯護人於法院
    調查證據時，知有刑事訴訟法第159 條第1 項不得為證據之
    情形，而未於言詞辯論終結前聲明異議者，視為有前項之同
    意，刑事訴訟法第159 條之1 、第159 條之5 第1 項、第2
    項分別定有明文。經查，本判決下列所引用之被告以外之人
    於審判外之陳述，檢察官及被告於本院言詞辯論終結前均未
    聲明異議，本院審酌上開證據資料製作時較無人情施壓或干
    擾，亦無不當取供，及證明力明顯過低之瑕疵，認以之作為
    證據應屬適當，故揆諸前開規定，認前揭證據資料有證據能
    力，合先敘明。
貳、實體方面：
一、訊據被告乙○○固坦承自98年5 月間起，伊即向陳木村借用
    FVR-046 號重型機車（原為陳木村所有，登記於陳正隆名下
    ，於98年9 月24日過戶登記為被告所有）騎乘，嗣於98年7
    月13日有騎乘上開機車行經丙○○之工廠附近，另於98年8
    月22日亦曾騎乘該車經過甲○○公司附近等情，惟伊均未進
    入該2 處竊盜云云。經查：
（一）證人丙○○於警詢時證稱：於98年7 月13日中午12時25分
      左右，在伊所經營之工廠（臺北縣板橋市○○○街124 巷
      15弄2 號），遭不明人士趁工廠員工均外出用餐之際，進
      入工廠偷取約6 千支左右鑰匙頭，依監視器上所看到進入
      伊所經營之工廠偷竊之人，就是騎乘FVR-046 號重型機車
      之人等語綦詳（見98年度偵字第30439 號卷第8 頁至第8
      頁反面）；於偵查中亦證述：監視器翻拍照片之嫌犯，當
      天係從伊工廠出來，且依卷附照片所示，嫌犯所騎乘機車
      之腳踏墊上有一個粉紅色籃子，就是伊工廠裡面裝鑰匙之
      籃子等語（見98年度偵字第30439 號卷第45頁反面至第46
      頁）。而於本院審理時復為相同之證詞（見本院卷第35頁
      反面至第36頁），堪認該日進入證人丙○○工廠竊盜之人
      確為騎乘FVR-046 號重型機車之人無訛。再參以被告於偵
      查中自承：伊於98年7 月13日曾經過臺北縣板橋市○○○
      街124 巷15弄2 號，而98年度偵字第30439 號卷附之監視
      錄影畫面翻拍照片上騎乘FVR-046 號重型機車之人確是其
      本人無誤等語（見98年度偵字第30439 號卷第28頁反面、
      第30頁），復有監視錄影畫面翻拍照片數幀在卷可稽（見
      98年度偵字第30439 號卷第9 頁至第10頁），其中98年度
      偵字第30439 號卷第9 頁第2 幀監視錄影畫面翻拍照片，
      清楚顯示被告於當日騎乘FVR-046 號重型機車之腳踏墊上
      有證人丙○○前揭證述裝有該工廠失竊鑰匙之粉紅色籃子
      等情（見98年度偵字第30439 號卷第9 頁）。被告又無法
      舉出該日曾將機車借予他人使用或遭他人私自利用作案之
      證據，如此相互勾稽，堪認被告於98年7 月13日中午確有
      進入證人丙○○之工廠竊取鑰匙頭6 千支等情無誤。
（二）證人甲○○於警詢及偵查中證稱：伊公司於98年8 月22日
      中午12點多，歹徒利用中午用餐公司無人看管時，進入公
      司竊取攻牙機一台、方型磨光機一台、電鑽二枝、電動木
      鋸及發電機各一台，其中發電機比較大台，其他東西比較
      小件；依98年度偵字第29607 號卷第18頁、第19頁第2 幀
      監視錄影畫面翻拍照片所示，歹徒離開時是將發電機放在
      機車後座，至於照片拍攝日期為98年1 月1 日，係因監視
      器上之日期沒有調好，該翻拍照片之確實日期應為98年8
      月22日等語綦詳（見98年度偵字第29607 號卷第11頁）。
      復有上開監視錄影畫面翻拍照片在卷可憑（見98年度偵字
      第29607 號卷第18頁、第19頁）。嗣於檢察官偵查及本院
      審理時復為類同之證述（見98年度偵字第29607 號卷第26
      頁、第27頁；本院卷第34頁反面、第35頁）。被告雖否認
      監視錄影畫面翻拍照片中所示之人為其本人云云，惟被告
      於偵查中自承：伊於98年8 月22日中午，確曾經過臺北縣
      土城市○○路29號；而98年度偵字第29607 號卷第19頁第
      1 張監視錄影翻拍照片中騎機車之人確實為其本人之背影
      等語（見98年度偵字第29607 號卷第26頁、第28頁），且
      經本院勘驗證人甲○○提供案發當時其公司內外之監視錄
      影光碟內容之三個檔案，均見一名身穿白色長袖上衣、深
      色長褲，頭戴安全帽之男子進入工廠，並從工廠搬走一台
      大型機具，從工廠外監視錄影畫面看出該名男子騎乘機車
      到達工廠門口，並進入工廠內，但從光碟畫面中無法看出
      該名男子之面貌，惟該名男子穿著之白色長袖上衣下襬開
      叉，核與卷附98年度偵字第29607 號卷第19頁騎乘FVR-04
      6 號重型機車男子之衣服相符等情，有本院勘驗筆錄在卷
      可稽（見本院卷第35頁）。顯見98年度偵字第29607 號卷
      第19頁第1 張監視錄影翻拍照片中騎機車之人，與同卷第
      18頁、第19頁等監視錄影畫面翻拍照片中所示竊取攻牙機
      一台、方型磨光機一台、電鑽二枝、電動木鋸及發電機各
      一台之人為相同之人，即被告乙○○本人無誤。準此，被
      告此部份之犯行，亦堪認定。
（三）綜上所述，本件事證已臻明確，被告所辯無非事後卸責之
      詞，不足採信，其犯行洵堪認定，依應法論科。
二、核被告所為事實一、（一）、（二）所為，均係犯刑法第32
    0 條第1 項之竊盜罪。被告有事實欄所載犯罪科刑執行情形
    ，有本院被告前案紀錄表1 紙在卷可參，其於有期徒刑執行
    完畢後5 年內，故意再犯本件有期徒刑以上之罪，為累犯，
    均應依刑法第47條第1 項之規定加重其刑。又被告先後2 次
    竊盜，犯意各別，行為互異，應分論併罰。
三、原審不察，以不能證明被告此部分犯罪，而諭知被告無罪之
    判決，自有未合。檢察官執此提起本件上訴，為有理由，自
    應由本院將原判決關於被告無罪部分予以撤銷改判。爰審酌
    被告有多次竊盜犯罪前科紀錄，素行本不佳，及其犯罪之動
    機、目的、手段、所造成之損害尚輕，與其犯罪後仍飾詞圖
    辯，態度不佳等一切情狀，分別量處如主文第2 項所示之刑
    ，並均諭知易科罰金之折算標準，及定應執行之刑，及諭知
    易科罰金之折算標準。
據上論斷，應依刑事訴訟法第369 條第1 項前段、第364 條、第
299 條第1 項前段，刑法第320 條第1 項、第47條第1 項、第41
條第1 項、第8 項、第51條第5 款，刑法施行法第1 條之1 ，判
決如主文。
本案經檢察官黃朝貴到庭執行職務。
中    華    民    國    99    年    7     月    30    日
                  刑事第十四庭審判長法  官  陳志洋
                                    法  官  梁耀鑌
                                    法  官  謝靜恒
以上正本證明與原本無異。
不得上訴。
                                    書記官  陳珮茹
中    華    民    國    99    年    7     月    30    日
附錄本案論罪科刑所引法條
刑法第320條第1項
意圖為自己或第三人不法之所有，而竊取他人之動產者，為竊盜
罪，處5年以下有期徒刑、拘役或500元以下罰金。

司法院資訊處製作；財團法人民間司法改革基金會備份。
